Minutes et répertoires du notaire Nicolas POTDEVIN, 29 décembre 1612 - 8 mai 1623 (étude XIX)
Archives nationales
- Minutes de Nicolas POTDEVIN, 1612 - 1623; MC/ET/XIX/380 - MC/ET/XIX/391
  - Minutes. 1614, MC/ET/XIX/381
    - DROUET (Jacques) le jeune maître paveur archer de la connétable de France r. de la Mortellerie paroisse Saint-Paul § Accords entre .. et Gilles BLOTTIÈRE C/on/ paveur à Saint-G. en Laye rue et Culture Sainte-Catherine paroisse Saint-Paul concernant travaux de pavage à Saint-Germain EN LAYE. suivant marché conclu aud. lieu le 22 juillet 1612, 6 février 1614; MC/ET/XIX/381; fol. XXXIIII
      accord; marché; Drouet, Jacques
    - CALAIS (Jean) meunier demeurant à Villeneuve le Compte § Mariage de Jean CALAIS avec Anthoinette DUPRE veuve de Pierre SONNET maçon audit Villeneuve le Comte, demeurant rue Saint-Antoine paroisse Saint-Paul, 6 février 1614; MC/ET/XIX/381; fol. XXXV
      contrat de mariage; Calais, Jean; Sonnet, Jacques
    - ZAMET (Jean) Chevalier gentil. ordinaire de la Chambre du Roi seigneur et b/on/ de Murat Châtelain de Billy Superintendant de Fontainebleau demeurant en l'hôtel de son père r. de la Cerizaie § Obligation par Jean ZAMET et Jeanne de GOST son épouse et J. B. MAILLARD b de P. demeurant en lad. rue à Odebert CATIN écuyer sr de Voir et de Chartrette de la somme de 8000 Lts, 10 février 1614; MC/ET/XIX/381; fol. XXXVIII
      obligation; Zamet, Jean
    - SERVICE (mise en) § Mise en service par Christine ALAVOYNE veuve de Jean ESTIENNE charcutier à Saint-Denis de Marie E. sa fille durant 6 ans chez Catherine de BAILLON ép. de Jean SUBLET conseiller du Roi, Contrôleur ordinaire et provincial des guerres, demeurant r. de Jouy paroisse Saint-Paul moy. la somme de 50 £ payables à la fin desd. 6 années, 12 février 1614; MC/ET/XIX/381; fol. XXXIX
    - ZAMET (Jean) gentilhomme ordinaire de la Chambre du Roi seigneur et b/on/ de Murat Châtelain de Billy C/ne/ et superintendant de Fontainebleau r. de la Cerizaie paroisse Saint-Paul § Donnation par Jean ZAMET à Jean MANGUIN son valet de Chambre de 300 écus d'or équivalent à 360 écus monnaie de Tours, 13 février 1614; MC/ET/XIX/381; fol. XLII
      donation; Zamet, Jean
    - CERTAIN (Grégoire) docteur regent en la faculté de médecine de Paris rue du petit lion à l'enseigne du mouton blanc paroisse Saint-Sauveur § Délibérations entre Grégoire CERTAIN et Marguerite SAULNAY sa femme Gilles SAULNAY docteur regent en la faculté de médecine de Paris demeurant à Senlis par desquelles ledit Gilles s. veut intenter un procès à Grégoire CERTAIN et sa femme pour lui mettre en main le 1/4 qui lui appartient comme héritier de Estienne SAULNAY et Marie IDEUX ses père et mère de maisons situées à Senlis, 15 février 1614; MC/ET/XIX/381; fol. XLIII
      délibération; Certain, Grégoire
    - JAULNAY (Gilles) docteur regent en la fac. de médecine demeurant à Senlis § Vente par Gilles JAULNAY à René SAULNAY son frère docteur régent en la fac. de médecine de Paris médecin ordinaire de la duchesse d'Angoulême demeurant r. de la Couture Ste Catherine paroisse Saint-Paul du 1/4 lui appartenant d'une maison à Senlis, 15 février 1614; MC/ET/XIX/381; fol. XLIIII
      acte de vente; Jaulnay, Gilles
    - COUVERTURE (marché de) § Marché au terme duquel Léon THOMAS, maître des Oeuvres de couverture des bâtiments du Roi r. des Juifs paroisse Saint Gervais promet à François ANISSON Conseiller et aumônier de Monseigneur le prince, commandeur de la commanderie du Petit Saint-Antoine de faire tous les ouvrages de. .. d'Ardoises et tuiles de l'église et clocher de la commanderie du PETIT SAINT ANTOINE durant le temps de 9 années moyennant 36 l. par an, 17 février 1614; MC/ET/XIX/381; fol. XLV
      marché; Thomas, Léon; Anisson, François
    - SAINT ANTOINE DES CHAMPS (Abbaye) § Bail durant 6 ans par les religieuses de abbaye SAINT ANTOINE DES CHAMPS à Jean LAGNEAU marchand de vin de terres situées à CHARONNE lieud. bonnemine appartenant à lad. abbaye moy. 15 Lts par an, 19 février 1614; MC/ET/XIX/381; fol. XLVIII
      bail; Saint Antoine des Champs, Abbaye
    - ESTREE (Françoise d') comtesse de Sanzay ép. de Charles C/te/ de SANZAY chevalier de l'ordre du Roi demeurant r. Saint-Antoine paroisse Saint-Paul § Procuration par Françoise d'ESTREE à Salomon DES-PREZ receveur de la terre et seigneurie de Tupigny près guise pour recevoir en son nom des fermiers, censiers et rentiers de lad. Terre et ce qui lui est due p Françoise d'ESTREE concurrence de 3000 Lts, 22 février 1614; MC/ET/XIX/381; fol. L
      procuration; Estree, Françoise d'
    - PARENT (Claude) veuve de Jean de Bragelongne sieur de Villejuif conseiller du roi lieut. part. de la prévôté de Paris § Donation pour 'considérons son vieil nage' à Marguerite de BR. veuve de Louis FROMENT sr de Gueriton Hierosme et Martin de BR. conseiller du Roi, receveurs généraux en la généralité de Caen, ts 3 frères et soeurs, enfants de Claude PARENT d'une pièce de terre située à VILLEJUIF, 26 février 1614; MC/ET/XIX/381; fol. LIII
      donation; Parent, Claude
    - DONON (Louis) sieur d'Auron conseiller du roi trésorier gén/l/ de France à Paris demeurant r. des Tournelles paroisse Saint-Gervais. § Bail durant 6 ans par Louis DONON à Jacques DU VIVIER receveur des consignations de la Sénéchaussée et pays du moine demeurant r. Barbette en l'hôtel de l'Evêque du mars d'une maison rue des Tournelles lui appartenant à coté de celle de son frère moy. 800 £. par an, 26 février 1614; MC/ET/XIX/381; fol. LIIII
      bail; Donon, Louis
    - ZAMET (Sébastien) gentilhomme ordinaire de la Chambre du Roi Conseiller aux Conseils d'État et Privé Superintendant des bat. de Fontainebleau § Procuration par Sébastien ZAMET à Octavio SAMINIATI banquier à Lyon des arrérages qui lui seront dus, Sébastien ZAMET frère de lad. année et lui appartenant par transport de Charles de BIRAGUES conseiller et aumônier ordinaire du prieur de Souvigny Roi, fils et héritier de Charles de BIRAGUES chevalier des 2 ordres du Roi, conseiller aux conseils d'état et privé, Cap/ne/ de 50 hommes d'armes de ses ordonnances, 27 février 1614; MC/ET/XIX/381; fol. LVII
    - MASPARAULT (Octavien de) prieur de Montereneuf diocèse de Saintes § Titre Nouvel par Octavien de MASPARAULT à Michel SUBLET Conseiller et aumônier ordinaire du Roi, Card. abbé de la Sainte-Trinité de Vendôme de 100 royaux d'or évaluées à 100 Lts que lad. sr abbé a droit de prendre chaque année sur lad. prieuré, 1er mars 1614; MC/ET/XIX/381; fol. LVIII
      titre nouvel; Masparault, Octavien de
    - MASPARAULT (Pierre de) écuyer seigneur de Buy, Lustral, Ferusson r. Saint-Antoine paroisse Saint-Paul § Procuration par Pierre de MASPARAULT à Jean CHARLES contrôleur des traites foraines à Rouen pour en nom baille à loyer une maison lui appartenant située à ROUEN - moy. la somme de 500 L par an, 6 mars 1614; MC/ET/XIX/381; fol. LXII
      procuration; Masparault, Pierre de
    - ZAMET (Sébastien) gentilhomme ordinaire de la Chambre du Roi conseiller aux Conseils d'état et privé surintendant des bat. de Fontainebleau demeurant en son hôtel r. de la Cerizaie § Procuration par Sébastien ZAMET à (en blanc) procureur au Parlement de Bordeaux concernant un procès intenté aud. Bordeaux, 8 mars 1614; MC/ET/XIX/381; fol. LXVII
    - HURAULT (Henri) Chevalier C/te/ de Cheverny seigneur d'Eclimont et de Bretancourt; conseiller aux Conseils d'état et privégouverneur et lieutenant général du pays chartrain, blésois, vendômois, dunois, Amboise, Lodunois C/on/ de 50 hommes d'arme des ordinaire du Roi § Constitution par Gallerand de GAILLARD, secrétaire de la Chambre du Roi, demeurant près ce couvent de l'Ave Maria procureur de Henri HURAULT et Marguerite GAILLARD son ép. de 562 L 10 sols tenants moy. 9000 Lts, 12 mars 1614; MC/ET/XIX/381; fol. LXVIII
      Hurault, Henri
    - BRAGELONGNE (Martin de) sieur de Chantelon conseiller du roi Receveur des finances à Caen § Bail durant 9 ans par Martin de BRAGELONGNE à Vincent FIEDET marchand laboureur à Villejuif de diverses pièces de terre situées audit VILLEJUIF, 13 mars 1614; MC/ET/XIX/381; fol. LXIX
      bail; Bragelongne, Martin de
    - BOIS (Vente de) § Vente par Prejan de LA FIN vidame de Chartres Conseiller aux Conseils d'état et privé, Capitaine de 50 hommes d'Armes des ordonnances du Roi, seigneur de Beaussart et de la Ferté Arnault à Hector MUSNIER bourgeois de Paris rue de Jouy paroisse Saint-Gervais de 300 arpents de vente de BOIS provenant des bois de LA VERTE moyennant la somme de 3000 l.ts., 18 mars 1614; MC/ET/XIX/381; fol. LXXIIII
      acte de vente
    - PHELYPEAUX (Raymond) seigneur d'Herbault Cons. avec conseiller d'état et privé trésorier de son épargne en son hôtel quai des Célestins § Foi et hommage par Raymond PHELYPEAUX à Henri de SENETERRE chevalier seigneur de la Ferté Saint-Aubin, Jouy, le Potier, Cendray en Sologne, gentilhomme ordinaire de la Chambre du Roi, demeurant r. du pelican paroisse Saint-Eustache de la terre et seigneurie de FONTAINEVILLE paroisse de Neuvy bailliage de Blois, mouvants de la terre de Cendray, à Guindjugée par arrêt du Parlement du 4 janvier dernier, 25 mars 1614; MC/ET/XIX/381; fol. LXXVIII
      Phélypeaux, Raymond
    - RACOUSTEUR de BAS d'ESTAIME (apprentissage de) § Mise en apprentissage par Estienne BOUQUIER aide à maçon demeurant Cassette à Saint-Germain-des-Prés durant 4 ans de Lienard B. son fils, âgé de 12 ans chez Nicole GARNIER ep. de Jean CADOT m. racousteur de bas d'estaime r. de la tannerie paroisse Saint-Gervais. Pas de frais d'apprentissage, 1er avril 1614; MC/ET/XIX/381; fol. LXXIX
      contrat d'apprentissage; Bouquier Estienne
    - ILE LOUVIERS anciennement dit d'Entragues § Transport par Nicolas COURTIN bourgeois de Paris r. Saint-Honoré paroisse Saint-Eustache à Antoine DOUELLES Saint-de l'Eclüze en Brie et Gatien NICOLAS, tant pour eux que pour leurs associés du reste du temps du bail de l'ILE LOUVIERS qui fut part par François de BALSAC, chevalier des Ordres du Roi seigneur d'Entragues pour 3 ans - Acte passé pard. Parque et Cothereau le 29 mai 1612 - Transport fait moyennant 900 L. ts, 2 avril 1614; MC/ET/XIX/381; fol. IIII/XX/
    - VALLÉE (Jacques) sr des barreaux conseiller du roi maître des requêtes ordinaire de son hôtel § Accords entre Jacques VALLÉE et François BRICONNET, procureur de François BR. écuyer sr de Cemerolles, son père - Jacques et Thimothée LE VASSOR marchands b. d'Orleans - par laquelle ils reconnaissent d'un héritier de Jean LE VOIX cons. au Parlement, 5 avril 1614; MC/ET/XIX/381; fol. IIII/XX/III
      accord; Vallée, Jacques
    - SCELLIER LORMIER (apprentissage de) § Mise en apprentissage par Sébastien ZAMET gentilhomme ordinaire de la Chambre du Roi, Conseiller du Roi du Conseil d'état, Surintendant des bat. de Fontainebleau de François ALIS, son laquais, âgé de 16 ans chez Claude LAVIS maître scellier lormier moy. 100 L. pour frais d'apprentissage, 8 avril 1614; MC/ET/XIX/381; fol. IIII/XX/V
    - ZAMET (Sébastien) gentilhomme ordinaire de la Chambre du Roi Conseiller au Conseil d'état superintendant des bat. de Fontainebleau demeurant en son hôtel r. de la Cerizaie § Procuration par Sébastien ZAMET pour s'opposer aux criées et adjudication qui se font du baillage, de Blois de la terre et seigneurie de SIGOUGNES et autres terres ayant jadis appartenu à défunt Charles Thimoleon de BEAUPONCLET chevalier de l'ordre du Roi, seigneur dud. lieu, C/ne/ de 50 hommes d'armes des ordinaire du Roi vice amiral en Normandie, gouverneur de Dieppe, 9 avril 1614; MC/ET/XIX/381; fol. IIII/XX/VIII
    - ZAMET (Sébastien) gentilhomme ordinaire de la Chambre du Roi Conseiller au Conseil d'état C/ne/ et Surintendant des bat. de Fontainebleau r. de la Cerizaie paroisse Saint-Paul § Procuration par Sébastien ZAMET à Pierre de BIRAGUE chevalier de l'ordre du Roi pour recevoir en son nom des moins de Rodomont de BIRAGUE la somme de 381 écus 20 sols ts qui lui est due, 9 avril 1614; MC/ET/XIX/381; fol. IIII/XX/VII
    - ZAMET (Sébastien) gentilhomme ordinaire de la Chambre du Roi conseiller au conseil d'état Superintendant des bat. de Fontainebleau demeurant en son hôtel r. de la Cerizaie § Procuration par Sébastien ZAMET à Anthoine TOUCQUE grenetier au grenier à sel de Rouen pour en son nom recevoir de Pierre LE BLANC, chevalier sr du Rollet, gd prévôt en Normandie la somme de 400 écus soleil évolués suivant l'édit à 1200 Lts, 9 avril 1614; MC/ET/XIX/381; fol. IIII/XX/IX
    - MACONNERIE (marché de) § marché au terme duquel Nicolas MARCHAND r. Saint-Victor paroisse S/T/ Es. du Mont et Jean THIRIOT r. du Foin paroisse Saint-Séverin, tous deux maçons, promettent à Jean de FOURCY seigneur de Chessy Conseiller au Conseil d'état et privé intendant des bat. du Roi demeurant r. de Jouy paroisse S/T/ Paul de faire tous les travaux de. .. stipulés au devis en sa maison de CHESSY moi 380 lts, 12 avril 1614; MC/ET/XIX/381; fol. IIII/XX/XIII
      devis; marché; Marchand, Nicolas; Thiriot, Jean; Fourcy, Jean de (1558?-1625); maçon
    - ZAMET (Jean) Chevalier seigneur et b/on/ de Murat et Billy gentilhomme ordinaire de la chambre du Roi r. de la Cerizaie paroisse Saint-Paul § Quittance par J. B. MAILLART demeurant r. de la Cerizaie paroisse Saint-Paul à Jean ZAMET pour et en l'acquit de Louis de GOT chevalier seigneur et mis de Rouillac de la somme de 3913 L 9 sols ts, 12 avril 1614; MC/ET/XIX/381; fol. IIII/XX/XIIII
      quittance; Zamet, Jean
    - FOURCY (Jean de) seigneur de Chessy; Conseiller au Conseil d'état Superintendant des bat. du Roi; demeurant r. de Jouy paroisse Saint-Gervais § Transport par .. à Pierre DURLIN marchand de vin rue de Nonnandières paroisse Saint-Paul de 1400 £ts qui lui sont dus pour 7 années d'arrérages de 200 £ de rentes, 12 avril 1614; MC/ET/XIX/381; fol. IIII/XX/XI
      transport de droits; Fourcy, Jean de
    - TAILLEUR (apprentissage de) § Apprentissage d'Antoinette FENLLET âgée de 12 ans fille de feus Jean FENLLET portier de l'Arsenal et Madeleine GINART sa femme durant 2 ans chez Catherine GUILLAIN ép. de Jean BACHERE tailleur de Cour demeurant r. des Lombards à l'enseigne du chêne royal moy. 75 £. pour frais d'apprentis., 17 avril 1614; MC/ET/XIX/381; fol. C
    - GOBELIN (Balthazard) conseiller aux Conseils d'État et Privé, Président à la Chambre des Comptes r. Neuve paroisse Saint-Paul § Déclaration par Balthazard GOBELIN et Jean HEROARD Conseiller et 1er médecin du Roi demeurant r. des Poullies paroisse Saint-G. l'Aux. concernant les instances en cours au Gd. Conseil entre lesd. sieurs et Mathieu MARTIN conseiller secrétairedu Roi et audiencier eu la chancellerie de Bordeaux contre Antoine de ROQUELAURE, chevalier des Ordres du Roi Lieut. gén. en Guyenne, 19 avril 1614; MC/ET/XIX/381; fol. CI
      déclaration; Gobelin, Balthazard
    - FOURCY (Jean de) sieur de Chessy; Conseiller aux Conseils d'État et Privé; Intendant des bat. du Roi; r. de Jouy paroisse Saint-Gervais § Accord entre .. et les religieuses du monastère de PROVILHAN près Condom, 21 avril 1614; MC/ET/XIX/381; fol. CVII
      accord; Fourcy, Jean de
    - SENLIS maison située r. Sainte-Geneviève appelée la petite cage § Vente par Gilles SAULNAY docteur régent en la faculté de médecine de Paris à René SAULNAY docteur régent en la faculté de médecine de Paris, médecin de la duchesse d'Angoulême du 1/4 par indivis d'une maison à SENLIS moy. 150 Lts, 26 avril 1614; MC/ET/XIX/381; fol. CX
    - BEYNES (paroisse de) terroir de la Coupperie § Vente par Richard GUITEL laboureur demeurant au petit pré paroisse de Tinerval Marie LE CONTE sa femme à Marie FEUILLET sommelier de mgr de Chauvallon demeurant rue du Roi de Sicile paroisse rue Paul de terres situées à BEYNES moy 50 lts, 26 avril 1614; MC/ET/XIX/381; fol. CIX
      acte de vente; Roi-de-Sicile (rue du); Beynes (Yvelines); Plaisir (Yvelines)
    - BAILLOU (Catherine de) épouse de Jean Sublet conseiller du roi Contrôleur ordinaire et provincial des guerres § Testament de Catherine de BAILLOU, 5 mai 1614; MC/ET/XIX/381; fol. LXI
      testament; Baillou, Catherine de
    - PAVAGE (entretien de) § Marché au terme duquel André LE FAUCHEUX maître paveur r. de la Cerisaie paroisse Saint-Paul promet à Sébastien ZAMET gentilhomme ordinaire de la Chambre du Roi, Conseiller au Conseil d'état et privé, Capitaine et surintendant des Bat. de Fontainebleau d'entretenir tt le pavage de son hôtel moy. 50 L. par an, 12 mai 1614; MC/ET/XIX/381; fol. CXII
      marché; Le Faucheux, André; paveur-dalleur
    - DUPRÉ (Pierre) maçon r de [illisible]tellerie paroisse Saint-Paul § Vente par .. et Estienne LIENNARD maçon en Cod. rue à Guillaume de BAILLOU docteur régent en Co foc. de médecin de Paris r. de Jouy paroisse Saint-Paul de 25 £ts de rentes moy. 400 £, 15 mai 1614; MC/ET/XIX/381; fol. CXIII
      acte de vente; Dupré, Pierre
    - GARGANVILLE (terroir de) lieudit le chemin Saint-Nicolas § Vente par Pierre REGNIER bourgeois de Paris r. de la Mortellerie paroisse Saint-Paul à Pierre SERAN vigneron à Garganville de divers biens situés à terroir de GARGANVILLE moy. 36 Lts, 27 mai 1614; MC/ET/XIX/381; fol. CVIII
      acte de vente; Garganville, terroir de
    - LA MOUFFE (Jean de) écuyer sieur de Prechrys en Bourbonnais § Mariage de Jean de LA MOUFFE avec Jeanne de MONTLUC fille majeur, jouissante de ses droits, demeurant rue Saint-Antoine paroisse Saint-Paul, 28 mai 1614; MC/ET/XIX/381; fol. VI/XX/III
      contrat de mariage; La Mouffe, Jean de
    - JEU DE PAUME à l'enseigne sur la portes de l'image Saint-Jacques rue Geoffroy Lasnier § Transport de bail par Toussaint GOUPPIL maître paumier r. Geoffroy Lasnier paroisse Gervais à Jean GOUPIL son fils maître paulmier d'un JEU DE PAUME ou demeure ce dernier moy. 450 £. pour chacune des 6 années., 28 mai 1614; MC/ET/XIX/381; fol. VI/XX/II
    - CHESSÉ (Gaspard de)+ sieur d'Anzay Conseiller au Parlement § Inventaire après le décès de Gaspard de CHESSÉ à la requête de Claude Martin de MAUNOY écuyer et Madeleine de BRAGELONGNE son épouse veuve du paravant de Gaspard de CHESSÉ, 31 mai 1614; MC/ET/XIX/381; fol. VI/XX/IIII
      inventaire après décès; Chessé, Gaspard de
    - FONTAINE (marché de) § Marché au terme duquel Maugredo BALBANY gentilhomme lucquois r. Ste Cx de la Bretonnerie paroisse Saint-Gervais promet au Roi Stipullant pour lui. Jean de FOURCY seigneur de Chessy Conseiller aux Conseils d'état et privé. Intendant de ses bâtiments en la présence de Jean de DONON conseiller du roi Contrôleur de ses bâtiments, de rétablir le marché de FONTAINE du jardin neuf des TUILERIES moy. 1500 £ts, 2 juin 1614; MC/ET/XIX/381; fol. VI/XX/V
      marché; Fontaine, marché de
    - PERRUQUIÈRE (apprentissage de) § mise en apprentissage par Guillaume ENZARD C/on/ savelier demeurant pl. Royale derrière le minimes durant 4 ans de Nicole E. sa fille et de défunts Jeanne VELLEUZE jadis sa femme, agée de 14 ans chez Catherine de CHAULCY perruquière, épouse de Antoine DE LA GARDE maître brodeur r. Saint-Antoine, 12 juin 1614; MC/ET/XIX/381; fol. VI/XX/V
    - ZAMET (Sébastien) conseiller aux conseils d'état et privé gentil. ordinaire de la Ch. du Roi Surintendant des bat. de Fontainebleau § Procuration par Sébastien ZAMET pour recevoir des héritiers de Benigne SOYROT trésorier provincial de l'extraord. des guerres en la généralité de Bourgogne la somme de 600 £. ts qui lui est due, 13 juin 1614; MC/ET/XIX/381; fol. VI/XX/XI
    - ZAMET (Sébastien) conseiller aux Conseils d'état et privé gentilhomme ordinaire de la Ch. du Roi C/ne/ et Surintendant de Fontainebleau § Procuration par Sébastien ZAMET pour recevoir des héritiers d'Anne de LA BAULME veuve de Maximilien de GALET la somme de 3720 £ qui lui est due, 13 juin 1614; MC/ET/XIX/381; fol. VI/XX/XIII
    - ZAMET (Sébastien) Conseiller au Conseil d'état et privé gentilhomme ordinaire de la Chambre du Roi C/ne/ et Surintendant des bd. de Fontainebleau r. de la Cerizaie paroisse Saint-Paul § Procuration par Sébastien ZAMET pour en son nom recevoir de Jean GILBERT seigneur de Verdun la somme de 35 000 £ts, 13 juin 1614; MC/ET/XIX/381; fol. VI/XX/XII
    - HENRI (Estienne) conseiller du roi Trésorier de ses bâtiments § Vente par. .. et Catherine DESILLES son épouse à Simon ANTHEAULME laboureur à Plailly du 1/4 par indivis d'une maison située aud. PLAILLY appelée la ferme de Methelay moy. 90 £ts, 14 juin 1614; MC/ET/XIX/381; fol. VI/XX/XIIII
      acte de vente; Henri, Estienne
    - SAINT ANTOINE (rue) maison devant l'hôtel du Maire § Bail durant 3 ans par Marie BOURRIER Vve de Jean PIERRE marchand G. de P. demeurant près l'armée paroisse Saint-Gervais à Anthoine BRASSEUR marchand de vin et Florence HENAULT son ep. d'une maison rue SAINT ANTOINE moy. 255 Lts., 20 juin 1614; MC/ET/XIX/381; fol. VI/XX/XIX
      bail; Saint Antoine, rue
    - ZAMET (Sébastien) Conseiller aux Conseils d'État et Privé gentil. ordinaire de sa Chambre C/on/ et Surintendant des bat. de Fontainebleau § Bail durant 3 ans par. .. à Louis CRESPIN maître charpentier et Anne REGNIER son épouse d'une maison r. Saint Antoine ou demeure Alexandre Breget maître charpentier moy. 550 £. par an, 2 juillet 1614; MC/ET/XIX/381; fol. VII/XX/III
    - MAUMARCHAN (Charles) valet de chambre de maître de Reine § Mariage de Charles MAUMARCHAN Nicole DIEU demeurant r. au Roi de Sicile paroisse Saint-Paul, fille de Jean DIEU m cordonnier à Chalons en Champagne, 18 juillet 1614; MC/ET/XIX/381; fol. VII/XX/X
      contrat de mariage; Maumarchan, Charles
    - ZAMET (Jean) Chevalier gentilhomme ordinaire de la Ch. du Roi seigneur et b/on/ de Murat châtelain de Billy seigneur de Beauvoir et Cazabelle C/on/ et Surintendant de Fontainebleau § Obligation par Jean ZAMET et Sébastien ZAMET son frère, conseiller et aumônier du Roi, abbé de Juilly à Anthoine de THIBOTOT chevalier Sr de Saint-Maurice sur l'Auron, C/ne/ de 50 hommes d'armes des ordonnances du Roi, gouverneur du duché de Saint-Fargeau en Persaye et Cath. Florette sa femme, d'une somme de 20 000 L ts, 22 juillet 1614; MC/ET/XIX/381; fol. VI/XX/XI
    - ANDREZY (paroisse de) terroir de Chanteloir lieudit Chapitre § Titre Nouvel par Jean CAILLAULT vigneron à Chanteloir d'une maison située audit Chanteloir pss. de ANDREZY, 25 juillet 1614; MC/ET/XIX/381; fol. VII/XX/XII
      titre nouvel; Andrésy (Yvelines); Chanteloup-les-Vignes (Yvelines)
    - VIALAR (Magdelaine) § Réception de Magdelaine VIALAR fille de feu Philip VIALAR seigneur de la Foret de Civey, conseiller aux Conseils d'état et privé et maître des requêtes de sur hôtel et de Jeanne HENNEQUIN sa veuve en l'abbaye SAINT ANTOINE DES CHAMPS, 26 juillet 1614; MC/ET/XIX/381; fol. VII/XX/XIII
      Vialar, Magdelaine
    - ZAMET (Jean) seigneur et B/on/ de Murat et Billy seigneur de Beauvais et Cazabelle Conseiller aux Conseils d'État et Privé Gentilhomme ordinaire de sa Chambre C/ne/ et Surintendant de Fontainebleau § Procuration par Jean ZAMET héritier de Sébastien ZAMET son père, cons. aux Conseils d'état et privé, seigneur et b/on/ de Murat et Billy, seigneur de Beauvoir et Cazabelle C/ne/ et Surintendant des bal de Fontainebleau, ayant acquis ayant depuis les droits de Sébastien ZAMETS son frère, Coadjucteur en l'évêché de danger, abbé de Juilly, son cohéritier en lad. succession pour recevoir en son nom ttes sommes qui lui sont dues en Provence., 28 juillet 1614; MC/ET/XIX/381; fol. VII/XX/XIIII
      procuration; Zamet, Jean
    - ZAMET (Sébastien) coadjuteur et successeur en l'évêché de Langres abbé de Juilly Conseiller et aumônier ordinaire du Roi § Accord entre Sébastien ZAMET et Jean ZAMET son frère, seigneur et b/on/ de Murat et Billy seigneur de Beauvoir et Cazabelle conseiller au conseil d'état et privé, p/ne/ et Surintendant des bâtiments de Fontainebleau concernant le succession de Sébastien ZAMET leur père, seigneur et b/on/ de Murat et Billy, conseiller aux conseils d'état et privé C/ne/ et Surintendant des Bal. de Fontainebleau, 28 juillet 1614; MC/ET/XIX/381; fol. VI/XX/XV
      accord; Zamet, Sébastien